臺灣高等法院臺南分院刑事判決　　　　　九十一年度上易字第四一三號　Ａ
　　　上　訴　人
　　　即　被　告　丙　○　○
右上訴人即被告因賭博案件，不服臺灣臺南地方法院九十年度易字第二二九四號中華
民國九十一年一月十一日第一審判決（起訴案號：臺灣臺南地方法院檢察署九十年度
偵字第一０一三五號），提起上訴，本院判決如左：
      主      文
上訴駁回。
      事      實
一、丙○○係台南市○○路○段二０八號「拉長紅遊藝場」之負責人，自民國（下同
    ）八十九年七月十四日起，在上址公眾得出入之場所，擺設如附表一所示之電動
    賭博機具計三十三台，並於九十年四月間某日及九月一日起，分別以每月新台幣
    （以下同）二萬五千元、二萬六千元之薪資，僱用戊○○（俟緝獲另案審理）、
    乙○○等人擔任該遊藝場內店長及開分、洗分等工作。渠等乃基於共同賭博之犯
    意，在上開遊藝場內，利用前開附表一所示之電動賭博機具，與不特定人賭博財
    物，並均以之為常業，恃以維生。其賭博方法為：賭客以一百元開三千分或不等
    分數之方式供不特定之賭客玩賭，每次可押注不等之分數，然後啟動按鈕，電動
    賭博機具之螢幕即自動運轉，如押中所設定之目標，則依設定之分數積分自動增
    加，如未押中，則積分自動扣減，所下賭注均歸丙○○贏取。如積分超過三千元
    可向店員兌換一張再玩卡，待不玩賭時，可憑所累積之再玩卡依原比例再換回現
    金。嗣丁○○於九十年九月三日凌晨二時許，進入前開遊藝場，以一百元向乙○○開分三千分後，把玩賭博電動機具「夢幻金明星」，並於把玩後以兌換之六張
    再玩卡持向戊○○兌換現金，戊○○則將六百元現金放置於香菸盒內，並將香菸
    盒置於丁○○所把玩之「夢幻金明星」電動賭博機具檯上，隨即遭在場之員警當
    場查獲，並扣得如附表一所示之電動賭博機具（含ＩＣ板）三十三台、在賭檯及
    兌換籌碼處之財物即如附表二所示之現金六百元、再玩卡一點二十六張、五點四
    十七張、十點四十五張、五十點九張。
二、案經台南市警察局第四分局報告台灣台南地方法院檢察署檢察官偵查起訴。
      理      由
一、訊據上訴人即被告丙○○於警訊及偵審中固坦承於前揭時地經營「拉長紅遊藝場
    」；上訴人即被告乙○○固坦承於九十年九月一日起受僱為該遊藝場之員工之事
    實不諱，惟均矢口否認有何前揭賭博犯行，被告丙○○辯稱：伊店內只是純粹娛
    樂性質並無賭博或可以兌換現金之情事，戊○○於下班時間與丁○○兌換現金之
    行為與本店無關云云；被告乙○○則辯稱：伊於九十年九月一日始上班，伊什麼
    事都不知道，店內不可以換現金，伊在店內負責開分、洗分的工作云云。
二、惟查：
  (1)右揭原審同案被告丁○○（已判刑確定）如何憑六張再玩卡向原審同案被告戊○○兌換現金，戊○○將現金六百元放置於香菸盒內，置於丁○○所把玩之「夢幻
    金明星」電動賭博機具檯上等情，業據被告丁○○於警訊、偵審中供承不諱（見
    警訊卷第九頁），核與證人即當場查獲之員警沈憲宗於原審及本院調查時到庭證
    述情節相符（詳原審卷第四八頁、九十年十二月二十四日訊問筆錄、本院九十一
    年六月十四日訊問筆錄），並有現金六百元扣案可稽，被告丁○○自白與事實相
    符，應堪採信。
  (2)被告丙○○、乙○○雖均以前詞置辯，然戊○○於警訊中陳稱：「我與負責人丙○○是主僱關係，‧‧他（即丁○○）是我店裡的客人沒錯，可是我沒跟他兌換
    金錢」等語（詳警卷第六頁），嗣於檢察官偵訊時戊○○又否認改稱：「（拉長
    紅任何職？）看店。從今年四月起，每月二萬五千元」、「（問：負責何工作？
    ）店內大小事」、「陳某叫我到樓上幫他把錢拿下來，因他先前在樓上與其他客
    人泡茶遺留的」等語（詳偵卷第六頁背面、第七頁），觀諸戊○○於警訊、偵訊
    時所稱，均未表示為警查獲時並非上班時間，且被告乙○○於原審訊問時亦陳稱
    ：「（問：工作時間，店裡由誰負責？）丙○○和我二人。戊○○負責和客人聊
    天，拿飲料給客人」等語（詳原審卷第二三頁、九十年十一月二十六日訊問筆錄
    ），從而，為警查獲時戊○○正在上開遊藝場工作之事實應堪認定，被告丙○○
    辯稱：為警查獲時戊○○已下班云云，顯非實在。
  (3)次查，證人即查獲警員甲○○於原審調查時到庭結證稱：「當時在場的遊藝場工
    作人員有被告丙○○、戊○○在場四處走動，被告乙○○是坐櫃檯的，負責開分
    、洗分，我打（指玩電動玩具）到丁○○說要走，丁○○告訴戊○○他要走，戊○○就走到丁○○的旁邊，丁○○就拿計分卡給戊○○，戊○○再拿卡到櫃檯把
    計分卡交給乙○○，‧‧戊○○就拿七星的菸盒放在丁○○的機台上，我走到丁○○旁邊，當他正要伸手取菸盒時，我就抓住他，我問丁○○是否他玩電玩所兌
    現的錢，丁○○說是」等語（詳原審卷九十年十二月二十四日訊問筆錄），則以
    戊○○係在被告丙○○在場時兌換現金予被告丁○○，且由戊○○持再玩卡予櫃
    檯處之被告乙○○後，戊○○即拿裝有現金六百元之菸盒交予被告丁○○等情觀
    之，足徵戊○○、及被告乙○○在被告丙○○之指示下確有參與兌換現金之犯行
    ，被告丙○○、乙○○上開所辯，顯係事後畏罪卸責之詞，均不足採信。
  (4)甲○○亦於本院訊問時到庭陳明：因當時有人檢舉他們裡面有在換現金，伊是透
    過朋友關係才知道，戊○○是受雇於被告丙○○，那天有查獲到丁○○拿出他的
    卡示意要跟戊○○換錢，乙○○也在場，六百元是戊○○向乙○○換的，乙○○
    從櫃台拿出來給戊○○的，戊○○放在七星香菸的空盒子拿給丁○○，且他們是
    二十四小時營業等情。又證人甲○○並稱除戊○○外，無其他男店員，伊當時在
    櫃台旁邊觀看，櫃台前是走道，走道前是丁○○在打的械具台，戊○○在走道間
    游走，他們的動作伊都看得非常清楚等語（見本院九十一年六月十四日訊問筆錄
    ）。足見被告丙○○所述戊○○已下班，行為與本店無關云云；被告乙○○稱伊
    不知情云云，並無可採。
  (5)此外，復有扣案如附表一所列之電動賭博機具、附表二所示之物品可資佐證，並
    有台南市警察局第四分局現場紀錄表附卷可稽（見警訊卷第二頁）。本件事證明
    確，被告三人犯行均洵堪認定，應予依法論科。
三、按刑法上所謂常業犯，係指反覆以同種類之行為目的之社會活動職業性犯罪而言
    ，亦即恃犯罪以維生，縱令同時兼操持其他職業，仍無礙其為常業犯罪，非謂常
    業犯必須別無其他正當職業始克構成，最高法院八十二年台上字第二０七一號著
    有判例可資參照。被告丙○○於前開遊藝場擺設機具共三十三台，數量甚鉅，其
    經營期間亦長達一年二月之久，足認被告丙○○恃此為生；被告乙○○雖甫上班
    不久，然其以月薪二萬六千元之報酬受雇於被告丙○○，負責以開分、洗分工作
    ，已據其陳述在卷，係參與賭博罪構成要件之行為等情，堪認被告乙○○係欲以
    被告丙○○支付之薪資賴以維生，亦為常業犯，至其參與之行為次數多寡，並非
    所問。核被告丙○○、乙○○所為，均係犯刑法第二百六十七條之以賭博為常業
    罪。被告丙○○、乙○○與戊○○就上開犯行間，互有犯意聯絡及行為分擔，均
    應論共同正犯。
四、原審以被告事證已臻明確，因予適用刑法第二十八條、第二百六十七條、第四十
    一條第一項前段、第七十四條第一款，罰金罰鍰提高標準條例第一條前段、第二
    條，審酌被告等三人犯罪之動機、目的、手段、素行紀錄、主從關係、工作期間
    、所得之利益及犯罪後態度等一切情狀，分別量處被告丙○○有期徒刑六月，乙○○處有期徒刑四月，並分別諭知易科罰金之折算標準，並以：被告乙○○前未
    曾受有期徒刑以上刑之宣告，有本院被告全國前案紀錄表一紙在卷可稽，其於前
    揭遊藝場僅工作二天即遭警查獲，涉世未深，經此次起訴審判後，當能有所警惕
    ，信無再犯之虞，因認前開宣告之刑，以暫不執行為適當，爰宣告緩刑二年，以
    啟自新。扣案如附表一所示之電動賭博機具三十三台、附表二所示在賭檯及兌換
    籌碼處之財物即現金六百元、再玩卡一點二十六張、五點四十七張、十點四十五
    張、五十點九張，分別為當場賭博之器具與在賭檯之財物，併依刑法第二百六十
    六條第二項之規定宣告沒收。核其認事用法俱無不合，量刑亦稱妥適。被告上訴
    意旨猶執陳詞，空言指摘原判決不當，請求撤銷原判決，並無可取，為無理由，
    應予駁回。
據上論結，應依刑事訴訟法第三百六十八條，判決如主文。
本案經檢察官吳忠賢到庭執行職務。
中    華    民    國      九十一      年      七      月        十      日
                                  臺灣高等法院臺南分院刑事第三庭
                                      審判長法官  黃    崑    宗
                                            法官  葉    居    正
                                            法官  莊    俊    華
右正本證明與原本無異。
不得上訴。
                                      法院書記官  廖    明    娟
中    華    民    國      九十一      年      七      月      十五      日
附表一：
「夢幻金明星」十一台
「滿貫大亨」六台
「超九」六台
「皇冠迷十三」一台
「台灣大老二」二台
「王牌對決」二台
「超級鑽石列車」三台
「金牌瑪琍」一台
「超級中國龍」一台
附表二：
賭資：新台幣六百元
再玩卡（一點）：二十六張
再玩卡（五點）：四十七張
再玩卡（十點）：四十五張
再玩卡（五十點）：九張
